【裁判字號】    97,交聲,450
【裁判日期】    970725
【裁判案由】    聲明異議
【裁判全文】
臺灣臺南地方法院交通事件裁定         97年度交聲字第450號
原處分機關  交通部公路總局嘉義區監理所新營監理站
異議人即受
處分人      甲○○
上列受處分人因違反道路交通管理處罰條例案件，對於交通部公
路總局嘉義區監理所新營監理站，民國97年4月29日所為之裁決
處分（處分案號：新監裁違字第裁73-L00000000號），聲明異議
，本院裁定如下：
      主  文
異議駁回。
      理  由
一、原處分意旨略以：異議人即受處分人甲○○（下稱異議人）
    所有之車號KZ6-036號重型機車，於民國97年2月26日下午14
    時25分許，在嘉義縣太保市高鐵站保鐵6路人行道處，因「
    在設有禁止停車標線之處所停車」，經嘉義縣警察局水上分
    局太保分駐所警員 (下稱舉發機關)予以製單逕行舉發，嗣
    原處分機關即交通部公路總局嘉義區監理所新營監理站，以
    異議人違規事實明確，依道路交通管理處罰條例 (下稱處罰
    條例)第56條第1項第4款及違反道路交通管理事件統一裁罰
    基準表 (以下簡稱基準表)之規定，裁處異議人罰鍰新臺幣
    （下同）600元等語。
二、本件聲明異議意旨略以：違規地點地面塗有銀灰色塗料，使
    異議人誤會該處可停車，為此聲明異議，請求撤銷原處分云
    云。
三、按汽車駕駛人停車時，有一、在禁止臨時停車處所停車。或
    四、在設有禁止停車標誌、標線之處所停車者，處600元以
    上1200元以下罰鍰；處罰條例第56條第1項第1款、第4款定
    有明文。又人行道為專供行人通行之騎樓、走廊，及劃設供
    行人行走之地面道路，與人行天橋及人行地下道，且人行道
    ，不得臨時停車，處罰條例第3條第3款、道路交通安全規則
    第111條第1項第1款，亦均有明文。
四、本院審酌：
  (一)異議人所有之車號KZ6-036號重型機車，於97年2月26日下午
    14時25分許，在嘉義縣太保市高鐵站保鐵6路人行道處停車
    ，經舉發機關製單逕行舉發，嗣原處分機關依處罰條例第56
    條第1項第4款及基準表之規定，裁處異議人罰鍰600元之事
    實，有：
    裁決書。
    舉發通知單。
    違規照片。
    等件為證，且為異議人所不否認，此部分事實當可認定。
  (二)經查：本件異議人違規停車之地點，除鋪設有方形地磚外，
    亦鋪有黃色導盲地磚，而且該地磚區域外之一邊即柏油舖設
    之道路路側亦設有禁止臨時停車之紅實線，且該鋪設地磚區
    域，亦略高於該路段之柏油路面，一般車輛並非可以毫無阻
    礙地順利開上該區域，故該區域係劃設供行人行走之人行道
    ，應無疑問。又異議人雖主張該違停地點上之銀灰色塗料令
    其誤會其為白色實線停車格云云，惟按白實線，設於路段中
    者，用以分隔快慢車道或指示路面範圍；設於路口者，作為
    停止線；設於路側者，作為車輛停放線；設於同向分隔島兩
    側者，用以分隔同向車流；又車輛停放線，用以指示車輛駕
    駛人停放車輛之位置與範圍。本標線之線型為白實線，線寬
    一○公分。但機器腳踏車停放線劃設於非車道上者，得採用
    線寬五公分；汽缸總排氣量未滿五百五十立方公分之機器腳
    踏車停放線，設置圖例如下：（見附件圖六至圖七），道路
    交通標誌標線號誌設置規則第149條第1項第3款、第190條第
    1項、第2項、第4項，分別定有明文。而經本院函詢主管機
    關即嘉義縣政府結果，舉發地點銀灰色塗料格線，並非嘉義
    縣政府所劃設，而係內政部中部辦公室主辦電纜溝工程接續
    分歧部溝蓋版工程為防水用之填縫膠，此有嘉義縣政府等各
    該單位之回函及所附現場照片可稽 (見本院卷第18-37頁)。
    將上揭規範之設置圖例與卷附違規地點照片對照以觀，設置
    圖例之停車格係白色且長寬極為一致之長方形，而違規地點
    之銀灰色塗料所表現之圖形，則有長、寬不一致之不規則形
    狀，顯與白色停車格不同，異議人暨領有機車駕駛執照，對
    機車停車格之形狀即應有所了解，對上述明顯非機車停車格
    形狀之圖形，應無誤認為機車停車格之虞，是異議人所辯尚
    非可採。
五、綜上所述，異議人所有前揭KZ6-036號重型機車，於前述時
    、地，有在禁止停車處所停車之違規事實既可認定，原處分
    機關裁處異議人罰鍰600元，經核於法尚無違誤，異議人異
    議內容，並無理由，應予駁回。
六、據上論斷，應依道路交通案件處理辦法第19條，裁定如主文
    。
中    華    民    國    97    年    7     月    25    日
                        交通法庭法  官  蔡直青
以上正本證明與原本無異。
如不服本裁定，應於收受送達後5日內向本院提出抗告狀。（應
附繕本）
                                書記官  劉鴻瑛
中    華    民    國    97    年    7     月    30    日


司法院資訊處製作；財團法人民間司法改革基金會備份。
